# 求助陈版主，职工薪酬的疑问

提问人：liuweisheng 时间：2023-05-18 21:23:03
企业承担社保是否需要过渡应付职工薪酬科目，谢谢版主解惑。

回答人：chenyiwei
社保的企业承担部分，属于职工薪酬的组成部分。其中养老保险和失业保险属于离职后福利，其他属于短期职工薪酬。
社保的个人承担部分，先通过“应付职工薪酬——工资和奖金”计提，再在上缴时从中扣减。